臺灣高等法院刑事裁定
110年度抗字第80號
抗  告  人
即  異議人  李浩桐




上列抗告人即異議人因聲明異議案件，不服臺灣桃園地方法院10
9年度聲字第4700號，中華民國109年12月3日裁定，提起抗告，
本院裁定如下：
    主  文
抗告駁回。
    理  由
一、原裁定意旨略以：抗告人即異議人李浩桐（下稱抗告人）先
    前因施用毒品案件，經原審法院以95年度毒聲字第307號裁
    定送觀察、勒戒後，認無繼續施用毒品之傾向，於民國95年
    12月13日執行完畢，而由臺灣桃園地方檢察署（下稱桃園地
    檢署）檢察官以95年度毒偵緝字第385號為不起訴處分確定
    等情，經核屬實。抗告人另因108年10月27日施用第一級、
    第二級毒品案件，經檢察官以108年度毒偵字第6207號提起
    公訴，嗣經原審法院於109年7月24日以109年度審訴字第604
    號判決有期徒刑11月（另宣告沒收），且抗告人因該案確定
    ，已於109年11月5日入監執行等節，亦屬實在。是該案屬於
    業已確定之執行中案件。然而，本件聲明異議意旨，其爭執
    重點係對上開原審法院確定判決所適用之法律爭執（是否應
    適用新修正毒品危害防制條例），並非針對檢察官執行之指
    揮本身有所「不當」。其次，縱認本件異議標的包括「檢察
    官指揮執行」，但該指揮執行，顯然係根據原審法院上開確
    定判決內容所為，亦無所謂指揮執行違法或不當情事。綜上
    ，確定判決認事用法有無錯誤問題，與檢察官指揮執行係屬
    二事；對確定判決不服，並非聲明異議之範圍，應另循其他
    非常救濟管道處理。從而，抗告人認原確定判決應依新修正
    毒品危害防制條例處理、並爭執檢察官據此而為之指揮執行
    ，經核均屬無據，應予駁回。
二、抗告意旨略以：抗告人前因犯施用毒品罪，於95年12月13日
    觀察勒戒執行完畢，嗣修正後之毒品危害防制條例於109年7
    月15日生效施行，並放寬觀察勒戒之適用時機，抗告人所犯
    本件施用毒品罪，距前次觀察勒戒執行完畢釋放後，已逾3
    年，自應適用修正後之規定，回歸觀察勒戒云云。
三、按受刑人或其法定代理人或配偶以檢察官執行之指揮為不當
    者，得向諭知該裁判之法院聲明異議，刑事訴訟法第484條
    定有明文。所謂諭知該裁判之法院，係指對被告之有罪判決
    ，於主文內宣示主刑、從刑之法院而言。所稱「檢察官執行
    之指揮不當」，係指檢察官有積極執行指揮之違法及其執行
    方法有不當等情形而言，即受刑人聲明異議之客體，應以檢
    察官執行之指揮為限。倘受刑人並非針對檢察官執行之指揮
    認有不當，其所為聲明異議於程序上已難謂適法，法院自應
    以裁定駁回其異議（最高法院102年度台抗字第404號裁定意
    旨參照）。準此，刑事訴訟法第484條之聲明異議之客體，
    其範疇應以檢察官執行之指揮為限，如對法院所為之判決或
    裁定不服者，則應循上訴或抗告之程序尋求救濟。若判決業
    經確定，則應另行依再審或非常上訴之程序加以救濟，非得
    以聲明異議方式為之（最高法院105年度台抗字第531號裁定
    意旨參照）。
四、經查：
　㈠抗告人因犯施用第一級毒品罪，經原審法院以109年度審訴字
    第604號判決有期徒刑11月，上開判決於109年9月5日確定，
    並由桃園地檢署檢察官以109年執子字第16093號執行指揮命
    令將受刑人送監執行，現仍在執行中等情，有臺灣桃園地方
    檢察署執行指揮書電子檔紀錄、原審法院109年度審訴字第6
    04號刑事判決及本院被告前案紀錄表等件在卷可佐（見原審
    卷第33至39頁，本院卷第21至39頁）。
　㈡本件檢察官依據上開確定判決核發執行指揮書，揆諸前開說
    明，其執行之指揮並無違法或不當，原審據以裁定駁回，經
    核並無違誤。抗告意旨指稱本件施用第一級毒品犯行，應適
    用修正後之毒品危害防制條例規定云云，惟此部分要屬判決
    適法與否之認定，並非執行檢察官所得審查，亦非執行指揮
    之結果，應認抗告意旨為無理由。倘抗告人認上開確定判決
    有違背法令之情形，應循其他救濟途徑，併此敘明。
五、綜上所述，原裁定駁回抗告人聲明異議，並無違誤。抗告人
    仍執前詞提起抗告，為無理由，應予駁回。
據上論斷，應依刑事訴訟法第412條，裁定如主文。 
中　　華　　民　　國　　110 　年　　2 　　月　　26　　日
　　　　　　　  　刑事第二十三庭審判長法　官  許永煌
　　　　　　　　　　　　　　　　　    法　官  黃美文
　　　　　　　　　　　　　　　　　    法　官  雷淑雯
以上正本證明與原本無異。
如不服本裁定，應於收受送達後五日內向本院提出再抗告狀。
                                      書記官  林立柏
中　　華　　民　　國　　110 　年　　3 　　月　　 4　　日